【裁判字號】    92,易,706
【裁判日期】    920423
【裁判案由】    傷害
【裁判全文】
臺灣板橋地方法院刑事判決                        九十二年度易字第七六號
    公  訴  人  臺灣板橋地方法院檢察署檢察官
    被      告  乙○○
右列被告因傷害案件，經檢察官提起公訴（九十二年度偵字第三六號），本院判決如
左：
    主  文
乙○○傷害人之身體，處拘役伍拾日，如易科罰金，以參佰元折算壹日。
    事  實
一、乙○○與甲○○係房客與房東關係，於民國九十一年十一月六日晚上七時許，甲
    ○○至台北縣永和市○○路一三五巷二十弄二號二樓乙○○租屋處，向其收取房
    租，詎乙○○因懷疑甲○○曾多次進入其屋內竊取其物品，而向甲○○追討其失
    竊之物，雙方一言不合，乙○○竟基於普通傷害之犯意，以徒手毆打甲○○身體
    ，並以腳踢甲○○，致其受有頭、頸、腹、背及兩肘挫傷等傷害。
二、案經甲○○訴由台北縣政府警察局永和分局報請台灣板橋地方法院檢察署檢察官
    偵查起訴。
    理  由
一、本件訊之被告乙○○矢口否認有上開犯行，辯稱：我沒有毆打。他來收房租時，
    鑰匙沒有交給我，所以我上班時，他會來我的地方，看到的東西會自己拿，我曾
    經問他，他都否認，這一次被我當場逮到，我說要叫警察，他說會還我，而且說
    丈夫死掉，兒子又智障，要我給他一次機會，當時並沒有其他人，結果他事後不
    認帳。我們有拉扯，而且他又喊救命，我就放手，可能拉扯力量太猛，他就撞到
    門，他說要找里長，誰知道他就告我云云。
二、惟查：
（一）被告右揭傷害犯行，業據告訴人甲○○於警訊及偵、審中指訴綦詳，復有永和
      振興醫院九十一年十一月六日特字第一二三六號診斷證明書一紙附卷可資為憑
      。
（二）而觀諸上開告訴人甲○○所提出之診斷證明書所載，告訴人所受之傷害有頭、
      頸、腹、背及兩肘挫傷等多處傷害，顯然經過一番扭打所致，非僅被告於警訊
      及偵查中所辯之因風吹門而打到告訴人頭部所致。是告訴人之指訴，與事實相
      符堪以採信。
（三）被告雖否認動手毆打告訴人，惟其於本院審理時自承當時與告訴人有發生「拉
      扯」，可能「拉扯」力量太猛，他就撞到門等語（見本院九十二年三月十三日
      訊問筆錄），足認被告與告訴人間因追討失物之糾紛，雙方發生拉扯，並進而
      傷害告訴人乙事屬實。被告辯稱：可能拉扯力量太猛，他就撞到門云云，係避
      重就輕之詞，無足憑採。
（四）至被告雖辯稱告訴人曾多次進入其屋內，並竊與其屋內之物品云云，並提出失
      竊物品清單一張及失竊腳踏車照片一張為證，惟此項事實為告訴人所否認，被
      告所提出之失竊物品清單一紙，僅為被告單方所片面製作之私文書，其內容是
      否屬實顯有疑問，自不足以作為證明告訴人確有竊取被告物品之依據；而腳踏
      車之照片一張，充其量僅能證明曾有該物存在，亦不足以證明係告訴人所竊。
      是故被告此部份之辯解，均屬不能證明，自難憑其所言，即認告訴人曾竊取被
      告之物，而為被告有利之認定。
  綜上，本件被告傷害犯行事證明確，應予依法論科。
二、核被告乙○○所為，係犯刑法第二百七十七條第一項之普通傷害罪。爰審酌被告
    因懷疑告訴人竊取其物而採取激烈行動之犯罪動機、目的、被害人甲○○之傷勢
    、案發迄今未與被害人和解，及犯後態度等一切情狀，量處如主文所示之刑，並
    諭知易科罰金之折算標準。
據上論斷，應依刑事訴訟法第二百九十九條第一項前段，刑法第二百七十七條第一項
、第四十一條第一項前段，罰金罰鍰提高標準條例第一條前段、第二條，判決如主文
。
本案經檢察官張瑞娟到庭執行職務
中      華      民      國    九十二    年      四      月    二十三    日
                                  臺灣板橋地方法院刑事第一庭
                                     法  官    胡  堅  勤
右正本證明與原本無異。
如不服本判決，應於判決送達後十日內，向本院提出上訴狀。
                                     書記官    吳  詩  琳
中      華      民      國    九十二    年      四      月    二十三   日
中華民國刑法第二百七十九條
(義憤傷害罪)
當場激於義憤犯前二條之罪者，處二年以下有期徒刑、拘役或一千元以下
罰金。但致人於死者，處五年以下有期徒刑。


司法院資訊處製作；財團法人民間司法改革基金會備份。
